【裁判字號】    97,易,4730
【裁判日期】    980122
【裁判案由】    竊盜
【裁判全文】
臺灣臺中地方法院刑事判決              97年度易字第4730號
公  訴  人  臺灣臺中地方法院檢察署檢察官
被      告  丁○○
                    國民
上列被告因竊盜案件，經檢察官提起公訴（九十七年度偵字第二
五八四七號），因被告就被訴事實為有罪之陳述，經本院告知簡
式審判程序意旨，並聽取公訴人及被告之意見後，裁定依簡式審
判程序審理，茲判決如下：
    主    文
丁○○共同攜帶兇器竊盜，處有期徒刑陸月，如易科罰金以新臺
幣壹仟元折算壹日。扣案之美工刀支、美工刀刀片貳盒、破壞
剪壹支、鐵鉗伍支、虎頭鉗壹支、棉布手套肆雙，均沒收。
    犯罪事實
一、丁○○與同案被告乙○○（由本院另行審結）共同基於意圖
    為自己不法所有之犯意聯絡，於民國九十七年十月二十一日
    晚上十時二十分許，由丁○○駕駛車牌號碼○三七九－ＴＧ
    號自用小客車搭載乙○○，駛抵臺中縣沙鹿鎮○○道三號公
    路南向一七六點八公里處，共同關閉交通控制系統電源後，
    駕車離開現場。復於同年月二十三日下午一時三十分許，丁
    ○○、乙○○二人持丁○○自備之客觀上足供兇器使用之工
    具美工刀三支、美工刀刀片二盒、破壞剪一支、鐵鉗五支、
    虎頭鉗一支，以相同方式抵達上開地點，共同剪斷聯辰科技
    工程股份有限公司負責維護之高速公路中區交通控制系統工
    程三十八平方毫米電纜線約三一○公尺（重量約一八六公斤
    ）。得手後，再以美工刀削除電纜線表層塑膠被覆，取出銅
    質線蕊。嗣於同日下午二時三十分許，為警巡邏發現而當場
    查獲，並扣得電纜線約三一○公尺（重量約一八六公斤）、
    美工刀三支、破壞剪一支、鐵鉗五支、虎頭鉗一支、美工刀
    刀片二盒、棉布手套四雙等物。
二、案經內政部警政署國道公路警察局第七警察隊報請臺灣臺中
    地方法院檢察署檢察官偵查起訴。
    理    由
一、按除簡式審判程序、簡易程序及刑事訴訟法第三百七十六條
    第一款、第二款所列之罪之案件外，第一審應行合議審判，
    刑事訴訟法第二百八十四條之一修正條文定有明文。本件被
    告所犯係屬刑事訴訟法第三百七十六條第二款所列之刑法第
    三百二十一條之加重竊盜罪，依法獨任進行審理程序，合先
    敘明。
二、上揭加重竊盜之事實，業據被告丁○○於警詢、偵查及本院
    審理中坦承不諱，核與告訴人甲○○於警詢之證述情節相符
    （參內政部警政署國道公路警察局第七警察隊公警七刑字第
    ○九七○七○八一九六號卷第十八至十九頁），並有搜索扣
    押筆錄、扣押物品目錄表、贓物認領保管單、現場照片、扣
    押物品清單附於上開警卷以及九十七年度偵字第二五八四七
    號偵卷可參，足證被告丁○○上開自白與事實相符，堪信為
    真實。本件事證明確，被告丁○○加重竊盜犯行堪予認定。
三、按刑法第三百二十一條第一項第三款之攜帶兇器竊盜罪，係
    以行為人攜帶兇器竊盜為其加重條件，此所謂兇器，其種類
    並無限制，凡客觀上足以對人之生命、身體、安全構成威脅
    ，具有危險性之兇器均屬之，且祇須行竊時攜帶此種具有危
    險性之兇器為已足，並不以攜帶之初即有行兇之意圖為必要
    。查被告用以行竊之鐵鉗、美工刀、美工刀片、虎頭鉗、破
    壞剪，銳利程度足以剪斷電纜線並削除電纜線表層塑膠被覆
    ，是客觀上足對人之生命、身體、安全構成威脅，應認為具
    危險性之兇器。核被告所為，係犯刑法第三百二十一條第一
    項第三款攜帶兇器竊盜罪。被告丁○○與同案被告乙○○就
    上開竊盜犯行，互有犯意聯絡及行為分擔，均為共同正犯。
    爰審酌被告丁○○正值壯年，不思以正當途徑掙取金錢，攜
    帶凶器竊取他人財物，侵害他人對財產權之管領，危害甚鉅
    ，然念及被告丁○○犯後於警詢、偵訊以及本院審理時坦承
    犯行及所竊電纜線已經被害人領回等一切情狀，量處如主文
    所示之刑，並諭知易科罰金之折算標準。扣案之美工刀三支
    、美工刀刀片二盒、破壞剪一支、鐵鉗五支、虎頭鉗一支、
    棉布手套四雙為共犯乙○○所有，且供被告丁○○、乙○○
    二人犯罪所用之物，業據被告丁○○供承在卷，爰依法諭知
    沒收。其餘扣案物非供被告丁○○與乙○○犯罪所用，業經
    被告丁○○供明在卷，爰不為沒收之諭知，附此敘明。
據上論斷，應依刑事訴訟法第二百七十三條之一第一項、第二百
九十九條第一項前段，刑法第二十八條、第三百二十一條第一項
第三款、第四十一條第一項前段、第三十八條第三項、第一項第
二款，判決如主文。
本案經檢察官丙○○到庭執行職務。
中    華    民    國    98    年    1     月    22    日
                  刑事第十六庭    法  官 周玉蘭
以上正本證明與原本無異。
如不服本判決，應於收受送達後十日內向本院提出上訴書狀（應
敘述具體理由並附繕本）。
上訴書狀如未敘述理由，應於上訴期間屆滿後二十日內補提理由
書於本院。
                                  書記官 黃泰能
中    華    民    國    98    年    1     月   22    日
附錄本案論罪法條全文：
中華民國刑法第三百二十一條
（加重竊盜罪）
犯竊盜罪而有左列情形之一者，處六月以上、五年以下有期徒刑
：
一  於夜間侵入住宅或有人居住之建築物、船艦或隱匿其內而犯
    之者。
二  毀越門扇、牆垣或其他安全設備而犯之者。
三  攜帶兇器而犯之者。
四  結夥三人以上而犯之者。
五  乘火災、水災或其他災害之際而犯之者。
六  在車站或埠頭而犯之者。
前項之未遂犯罰之。


司法院資訊處製作；財團法人民間司法改革基金會備份。
